【裁判字號】    95,毒抗,172
【裁判日期】    950503
【裁判案由】    毒品危害防制條例
【裁判全文】
臺灣高等法院刑事裁定                 95年度毒抗字第172號
  抗  告  人  臺灣臺北地方法院檢察署檢察官
  被      告  甲○○
上列抗告人因違反毒品危害防制條例案件，不服臺灣臺北地方法
院95年3月15日裁定（95年度毒聲字182號），提起抗告，本院裁
定如下：
    主  文
原裁定撤銷，發回臺灣臺北地方法院。
    理  由
一、檢察官聲請意旨略以：被告甲○○於民國94年10月30日為警
    採尿前回溯96小時之期間內某時，在某處施用第二級毒品
    MDMA，為警於94年10月30日下午2時30分許在臺北市○○區
    ○○路145號5樓查獲，雖被告否認施用毒品，然其尿液經送
    檢驗，呈MDMA陽性反應，有臺灣檢驗科技股份有限公司出具
    之濫用藥物尿液檢驗報告可稽，足認被告有施用第二級毒品
    MDMA之行為，爰依毒品危害防制條例第20條第1項之規定聲
    請裁定將被告送觀察勒戒。
二、原裁定略以：按案件由犯罪地或被告之住所、居所或所在地
    之法院管轄，刑事訴訟法第5條第1項定有明文。又被告之住
    所、居所或所在地，以起訴時為標準，最高法院48年台上字
    第837號判例可參。經查本件被告於檢察官提出聲請時，住
    所係臺北縣永和市○○路90巷21號，此有被告警詢、偵查之
    供述及個人基本資料查詢結果單在卷可參。係屬臺灣板橋地
    方法院轄區。又因被告否認吸食毒品之行為，依卷內資料亦
    無法得知被告施用毒品或持有毒品之行為地，被告雖於臺北
    市○○路145號5樓為警查獲，然當時並未於被告身上查獲任
    何毒品，且查獲之毒品亦難認為被告所持有，實難認臺北市
    ○○路145號5樓為被告施用或持有毒品之行為地，是檢察官
    提起本件聲請，本院對本案自無管轄權，揆諸前開規定，檢
    察官之聲請應予駁回。
三、抗告意旨略以：警方於臺北市○○區○○路145號5樓查緝
    ，於該址客廳及房間內查獲4顆MDMA毒品，而在場17人均否
    認持有，惟該17人中16人之尿液均呈MDMA陽性反應，被告亦
    包括在內，足見在場之人於查獲地施用毒品之可能性甚高，
    僅以未在被告身上查獲毒品，即以無管轄權為由，駁回聲請
    ，顯有未合，為此提起抗告，請撤銷原裁定，另行裁定准予
    對被告觀察勒戒之聲請。
四、按管轄權之有無，屬法院應依職權調查之事項。經查：本件
    被告於94年10月30日14時30分許，在臺北市○○區○○路14
    5號5樓為警查獲，並於上址查獲MDMA毒品4顆，經警採集被
    告之尿液送臺北市檢驗科技股份有限公司檢驗，呈第二級毒
    品MDMA陽性反應，惟因被告否認犯罪，因此自未供稱係於何
    處施用毒品。惟警方於上址查獲MDMA毒品4顆，雖含被告在
    場17人均否認施用毒品，然其中16人尿液均呈毒品MDMA陽性
    反應，被告亦包括在內，原審未就被告是否有在該處所施用
    毒品之行為，傳喚在場之人員到庭調查以確定被告之行為地
    ，即逕認對本件被告無管轄權，即難認已盡調查之能事。抗
    告人指摘原裁定不當，非無理由，自應由本院將原裁定撤銷
    ，發回原審法院更為適法之處理。
五、據上論斷，應依刑事訴訟法第413條前段，裁定如主文。
中    華    民    國    95    年    5     月    3     日
                  刑事第二庭審判長法  官  蔡國在
                                  法  官  王詠寰
                                  法  官  江振義
以上正本證明與原本無異。
不得再抗告。
                                  書記官  楊麗雪
中    華    民    國    95    年    5     月    3     日


司法院資訊處製作；財團法人民間司法改革基金會備份。
